【裁判字號】    90,易,426
【裁判日期】    900531
【裁判案由】    傷害等
【裁判全文】
臺灣屏東地方法院刑事判決                            九十年度易字第四二六號
    公  訴  人  臺灣屏東地方法院檢察署檢察官
    被      告  乙○○
右列被告因傷害案件，經檢察官提起公訴（九十年度偵字第一七七號），本院判決如
左︰
    主  文
乙○○傷害人之身體，處罰金伍仟元，如易服勞役，以參佰元折算壹日。
    事  實
一、乙○○因懷疑其所有之車輛玻璃係遭丙○○所毀損，遂懷恨在心，於民國八十九
    年十一月一日十六時三十分許，與四、五名年籍、姓名不詳之男子前往丙○○位
    於屏東縣鹽埔鄉○○路五號住處，欲與丙○○理論，雙方一言不合後，乙○○遂
    基於傷害之犯意，以拳頭毆打丙○○之臉頰一下，致丙○○受有左臉頰瘀腫８×
    ６×０‧３公分之傷害。嗣警方據報後至現場處理時，乙○○等人始離去。
二、案經丙○○訴請屏東縣警察局里港分局報告台灣屏東地方法院檢察署檢察官偵查
    起訴。
    理  由
一、訊據被告乙○○，矢口否認有上開犯行，辯稱當時並沒有毆打被害人等語，但查
    右開犯罪事實，迭據被害人丙○○指述歷歷，並有長雄醫院診斷證明書一紙附卷
    可資佐證，此外證人即被告鄰居蔡耀武於偵查中亦證稱「他（丙○○）的臉好像
    有紅紅的」等語，可見被害人指稱其遭被告毆打一拳之指述尚可採信，被告所辯
    不可採。因此本件事證明確，被告犯行洵堪認定。
二、核被告所為，係犯刑法第二百七十七條第一項之傷害罪，審酌被告素行尚好、犯
    罪動機、所生損害及犯後態度等一切情狀，量處如主文所示之刑並諭知易服勞役
    之折算標準。
三、公訴意旨雖另認被告乙○○另夥同該四、五名男子侵入丙○○前開住處，另涉有
    刑法第三百零六條之無故侵入住宅罪嫌等語，然訊據被告乙○○，堅決否有侵入
    住宅犯行，辯稱並未進入告訴人家中等語，經查證人蔡耀武於偵查中證稱：「當
    日約有四、五個年輕人去他（丙○○）的騎樓前」等語，而證人即警員甲○○於
    偵查及審理中亦均證稱被告等人與告訴人在騎樓吵架等情，是並無確證足認被告
    涉有無故侵入住宅犯行，尚難僅以告訴人之指述即入被告之罪。因公訴人認此與
    前開傷害罪部分為裁判上一罪關係，爰不另為無罪之諭知。
據上論斷，應依刑事訴訟法第二百九十九條第一項前段、刑法第二百七十七條第一項
、第四十二條第二項、罰金罰鍰提高標準條例第一條前段、第二條判決如主文。
中      華      民      國      九十      年      五    月    三十一    日
                                          法  官    吳永宋
右正本證明與原本無異。
對於本判決如有不服應於收受送達後十日內向本院提出上訴書狀上訴於台灣高等法院
高雄分院並按他造當事人之人數附具繕本。
                                          書記官   陳靖麗
中      華      民      國      九十      年      五    月    三十一    日
附錄本判決論罪之法條：
中華民國刑法第二百七十七條第一項
傷害人之身體或健康者，處三年以下有期徒刑、拘役或一千元以下罰金。


司法院資訊處製作；財團法人民間司法改革基金會備份。
